臺灣新竹地方法院民事判決　　　　　　　　　　　　　　九十三年度訴字第六０號
　　原　　　告　丁○○
　　被　　　告　固永安工業有限公司
　　法定代理人　戊○○
　　訴訟代理人　徐正安律師
　　複代理人　　甲○○
右當事人間第三人異議之訴事件，本院於民國九十三年十月七日辯論終結，判決如左
：
    主  文
原告之訴駁回。
訴訟費用由原告負擔。
    事實及理由
一、原告主張：本院九十二年度執字第八一七號假扣押執行事件，經依被告之指封，
    查封訴外人乙○○之金屬板模在案（以下簡稱系爭金屬板模），茲系爭金屬板模
    之所有權為原告與訴外人乙○○各二分之一，本院執行處依被告片面陳述即全部
    查封，並將扣押物交被告保管，勢必影響原告承攬工程之進行，嚴重侵害原告之
    權利，爰依強制執行法第十五條規定，提起第三人異議之訴，請求撤銷該假扣押
    程序就系爭金屬板模二分之一之查封範圍，並聲明：１、本院九十二年度執字第
    八一七號假扣押執行程序，其查封債務人乙○○與原告所共有之金屬板模超過二
    分之一部分，應予撤銷。２、訴訟費用由被告負擔。
二、被告則辯稱：
（一）訴外人丙○○並非上宜營造股份有限公司（以下簡稱上宜公司）之股東，對上
      宜公司即無任何得以行使之權利義務：
    １、查訴外人丙○○非上宜公司之股東，亦非上宜公司之債權人，故就上宜公司
        承作任何工程所得之利益，既無可得分配之利潤，更無可以行使之權利及義
        務。
    ２、新竹縣寶山鎮軟橋社區第二水庫工程所有上宜公司所放置之生財器具設備包
        含本件被告所查扣之系爭金屬板模等，均為上宜公司資產，與丙○○無涉，
        丙○○無處分權。
    ３、況上宜公司迄從無任何依公司股東會通過將公司重大資產移轉與丙○○之決
        議。
（二）上宜公司與訴外人丙○○間之合夥關係無效契約：依證人乙○○於九十三年三
      月十日到院出庭作證時稱，上宜公司與丙○○就上開工程係屬合夥關係，故丙
      ○○有該工程二分之一之股權云云。然依公司法第十三條第一項前段禁止公司
      為合夥事業之合夥人之規定，其等間之合夥契約當然無效。丙○○何如得以此
      無效之合夥契約對上宜公司主張持有二分之一之股權？其既無二分之一之股權
      ，又如何得以將之移轉與原告？
（三）且依公司法規定，處分公司重大資產須經股東會出席股東三分之二決議通過，
      原告亦未提出本件系爭金屬板模係經上宜公司股東會決議讓與丙○○者，則原
      告所述其受讓自丙○○所持有之系爭金屬板模是否即原係上宜公司之鋼模，容
      有疑異。且本件被告所查扣者僅係上宜公司一部份之定尺鋼模，而非全部之鋼
      模均為被告查扣，則此究否已侵害原告之權利，亦非無疑。
（四）本件原告所主張者係其對「乙○○」及「張泰山」之權利義務，而被告前查封
      扣押之物係屬「上宜公司」之資產，二者間確無任何關係。
（五）並聲明：(1)原告之訴駁回。(2)訴訟費用由原告負擔。
三、本件爭點：原告就系爭金屬板模，是否享有所有權二分之一？
四、本院之判斷：
（一）原告主張訴外人丙○○向其借款購買系爭金屬板模，惟其所開之支票未能兌現
      ，因此將系爭金屬板模所有權二分之一轉讓與原告之事實，固據提出讓渡書一
      件為証（本院卷第六頁），惟為被告所否認，原告自應負舉証責任。
（二）經查証人乙○○到院証稱：其與訴外人丙○○合作承包日興營造寶山水庫板模
      工程（以下簡稱系爭板模工程），因丙○○欠原告錢，無法清償，故將二分之
      一股權移轉給原告，其係以上宜營造名義承攬系爭板模工程，因其出售板模給
      丙○○，丙○○有一部分錢未付，惟丙○○希望其將工程完成，因其怕沒有擔
      保，所以由其與日興公司再訂合約，丙○○只是保証人，板模是我送到工地，
      但因為我們已經是合夥，所以系爭金屬板模不屬於我個人，也不屬於丙○○，
      屬於上宜公司的等語（本院卷第四十三、四十四頁），從上開兩造所不爭之証
      詞觀之，系爭板模工程之承攬人為上宜公司，系爭金屬板模為上宜公司所有，
      訴外人丙○○就系爭金屬板模並無所有權，並無權將其中所有權二分之一轉讓
      給原告，其所為無權處分行為，既未經上宜公司承認，應不生效力，從而，原
      告自未取得系爭金屬板模所有權二分之一，堪予認定。
（三）雖証人乙○○亦証稱系爭板模工程為其與丙○○合夥所承包，股權各二分之一
      云云，惟系爭板模工程由上宜公司承攬，系爭金屬板模所有權屬於上宜公司，
      已如前述，至於如何出資，將來如何分配利潤，則屬其內部事務，尚難僅以其
      各出資二分之一，即取得系爭金屬板模所有權二分之一，是原告主張其受讓訴
      外人丙○○轉讓之股權二分之一，而取得系爭金屬板模所有權二分之一云云，
      即無可採。
（四）綜上所述，系爭金屬板模為上宜公司所有，原告並未取得系爭金屬板模所有權
      二分之一，自無足以排除強制執行之權利，是其依強制執行法第十五條規定，
      提起本件第三人異議之訴，為無理由，應予駁回。
五、本件判決之基礎已臻明確，兩造其餘之攻擊、防禦方法與舉証，經審酌後，核與
    判決結果無影響，爰不一一論列，併此敘明。
六、訴訟費用負擔之依據：民事訴訟法第七十八條。
中　　　華　　　民　　　國　　九十三　　年　　　十　　　月　　二十一　　日
                              臺灣新竹地方法院民事第二庭
                                      法  官  吳上晃
右為正本係照原本作成。
如對本判決上訴，須於判決送達後廿日內向本院提出上訴狀（須按他造當事人之人數
附繕本）。
                                      書記官  邱明智
中　　　華　　　民　　　國　　九十三　　年　　　十　　　月　　二十一　　日
